# 请教陈版，关于长期应付款是否确认递延所得的相关问题

提问人：gpqg 时间：2023-08-06 12:13:08
陈版，
对于融资性售后回租，不属于销售的情况下，相当于是一项借款，借的款项需要计入长期应付款当中。
长期应付款初始确认时的相关数据如下：
长期应付款账面余额： 900 万
未确认融资费用：346.986万
长期应付款账面价值：553.014万
第一期期末，相关数据如下：
长期应付款账面余额： 810 万
未确认融资费用余额：291.6846万 当期确认的财务费用为55.3014万
长期应付款账面价值：518.3154万
之前看到您关于相关内容的回复是：
1 、长期应付款在初始确认时，由于初始确认豁免的规定，不确认相关的递延所得税。（该项长期应付款的初始确认时，属于既不影响会计利润也不影响应纳税所得额的资产、负债初始确认，故不确认递延所得税。）
2 、在初始确认时，长期应付款的账面价值是553.014万，计税基础为 900 万（账面价值553.014万-会计上将确认的费用但税法上不能扣除的部分-346.986万=900万）
3 、长期应付款的后续利息确认与初始确认无关，所以由折现的利息费用导致的暂时性差异应确认递延所得税。
我的问题是，长期应付款在初始确认时存在应纳税暂时性差异346.986万，这346.986万的差异就是未确认融资费用的金额，该暂时性差异由于初始确认豁免的问题不确认递延所得税负债。
但是后续计量的时候，该如何确认递延所得税呢？折现的利息费用导致的暂时性差异应确认递延所得税，这句话该如何理解呢？
比如
第一期期末的时候，长期应付款的账面价值为518.3154万，而计税基础应该为518.3154-（-291.6846）=810万，此时的暂时性差异291.6846万是否要确认递延所得税呢？
根据陈版您之前的回复，初始确认时不确认递延所得税，但是后续需要确认递延所得税。但是后续期间的递延所得税该如何确认呢？比如第一期期末时形成的暂时性差异291.6846万是否确认为递延所得税负债呢？后续再将该暂时性差异慢慢转回即可？
谢谢陈版，这方面有些晕。

回答人：chenyiwei
这类交易实质上属于融资，出售价款相当于融资本金。
根据《国家税务总局关于融资性售后回租业务中承租方出售资产行为有关税收问题的公告》（国家税务总局公告[2010]13号）规定：“根据现行企业所得税法及有关收入确定规定，融资性售后回租业务中，承租人出售资产的行为，不确认为销售收入，对融资性租赁的资产，仍按承租人出售前原账面价值作为计税基础计提折旧。租赁期间，承租人支付的属于融资利息的部分，作为企业财务费用在税前扣除。”。
即，对于融资性售后回租，企业所得税税务处理与会计处理一致，不存在差异，相应地也就不存在确认递延所得税资产和负债的基础。

提问人：gpqg 时间：2023-08-07 19:38:40
陈版，对于未确认融资费用的分摊，会计上是按实际利率法分摊的；税法上是否存在按照直线法将未确认融资费用进行分摊的情况呢？此时的，是否就有暂时性差异，进而就需要确认递延所得税了呢？

回答人：chenyiwei
此问题规定可能不明确，建议先就税务处理问题咨询税务专业人士意见。